臺灣基隆地方法院交通事件裁定　　　　　　　　　　九十三年度交聲字第一八七號
　　移送機關即　　交通部公路總局台北區監理所基隆監理站
　　原處分機關
　　聲明異議人　　甲○○　男　.
　　即受處分人
右列受處分人因違反道路交通管理處罰條例案件，對於交通部公路總局台北區監理所
基隆監理站九十二年十一月二十一日所為之處分（原處分案號：基監字第裁四二─Ｒ
Ａ0000000號），聲明異議，本院裁定如左：
    主  文
異議駁回。
    理  由
一、本件聲明異議意旨如聲明異議狀（如附件）所載。
二、按處理違反道路交通管理事件，有關文書送達之程序，依行政程序法之規定，違
    反道路交通管理事件統一裁罰基準及處理細則第五條定有明文。又受處分人，不
    服第八條主管機關所為之處罰，得於接到裁決書之翌日起二十日內，向管轄地方
    法院聲明異議，道路交通管理處罰條例第八十七條第一項定有明文。交通法庭認
    聲明異議不合法律上之程式或其異議權已經喪失者，應以裁定駁回之，但其不合
    法律上之程式可補正者，應先定期命為補正，逾期不補正者，即予駁回，道路交
    通案件處理辦法第十八條亦規定甚明。
三、經查：
（一）聲明異議人即受處分人甲○○（下稱受處分人）辯稱：因其居住處所之大樓管
      理委員會疏未將所代收之裁決書轉交給伊，致伊迄九十三年七月十九日始向管
      理站領取裁決書云云。然處理違反道路交通管理事件有關文書送達之程序，依
      行政程序法之規定，業如前述，而依行政程序法第七十三條第一項規定，於應
      受送達處所不獲會晤應受送達人時，得將文書付與有辨別事理能力之同居人、
      受僱人或應受送達處所之接收郵件人員，而查本案收受原處分機關裁決書之基
      隆市安樂區四期三標國宅社區第五屆管理委員會，核屬應受送達處所之接收郵
      件人員，是其代收該裁決書對於受處分人而言，已發生合法送達之效力。
（二）本件裁決書已於九十二年十一月二十四日送達於受處分人，有上開管理委員會
      簽收之掛號郵件回執影本一紙附卷可稽，而受處分人遲至九十三年八月二日始
      向原處分機關聲明異議，此有卷內蓋有原處分機關收文章之聲明異議狀在卷可
      憑，則受處分人提出本件異議，顯已逾二十日之聲明異議期間。
（三）綜上，本件受處分人之異議權業已喪失，其異議於法未合，應予駁回。
四、末以，行政程序法第九條規定：「行政機關就該管行政程序，應於當事人有利及
    不利之情形，一律注意。」，刑事訴訟法第二條亦定有明文。本件受處分人雖因
    遲誤聲明異議之法定期間而喪失異議權，然查原處分機關並未能提出業將本件舉
    發違反道路交通管理事件通知單通知聯合法送達受處分人之證據，有基隆市警察
    局九十三年十一月二日基警交字第０九三００四八五一六號函在卷可查，影響受
    處分人之權益，原處分機關就此未能依上開法律規定，注意有利受處分人之情形
    ，立於維護民眾權益之立場，依職權將原處分撤銷，另製發裁決書，予受處分人
    提起法定救濟之機會，似有未洽，併此指明。
五、據上論斷，應依道路交通案件處理辦法第十八條，裁定如主文。
中　　　華　　　民　　　國　　九十三　　年　　 十一 　　月　　二十九　　日
　　　　　　　　　　　　　　　　　臺灣基隆地方法院交通法庭
                                      法　官    劉桂金
右正本證明與原本無異。
對於本件裁定如有不服，應於收受送達後五日內，向本院提出抗告書狀，敘述抗告之
理由，抗告於臺灣高等法院。
                                      書記官    黃士元
中　　　華　　　民　　　國　　九十三　　年　　 十二 　　月　　　一　　　日
